臺灣彰化地方法院刑事判決　　　　　　　　　　　　　九十三年度簡上字第五九號
　　上　訴　人　臺灣彰化地方法院檢察署檢察官
右列上訴人因竊盜案件，不服本院九十三年度斗簡字第二一八號九十三年五月三十一
日第一審判決（聲請案號：九十三年度偵字第二七五五號），本院管轄第二審合議庭
判決如左︰
    主  文
上訴駁回。
甲○○○○○○○○ SAITHONG、乙○○○○○○○ BANYAT、丙○○○○○ RUNGOT均緩刑貳年，緩刑期內均付
保護管束。
    事實及理由
一、本案經本院審理結果，認第一審判決認事用法及量刑均無不當，應予維持，並引
    用第一審判決書記載之事實、證據及理由（如附件）。
二、檢察官上訴意旨略以：檢察官於聲請簡易判決處刑時請求對被告三人為緩刑宣告
    ，除因被害人表明不提告訴追究外，實因被告三人均為被害人所僱用之外籍勞工
    ，薪資所得有限，可預期無法支付高達新台幣十六萬二千元之易科罰金，勢必入
    監執行短期自由刑，自刑事政策及國家資源之觀點，均非良策，原審未宣告緩刑
    或諭知驅逐出境之保安處分，致被告三人於徒刑執行完畢後仍得停留我國境內，
    實有未當，爰為被告利益提起上訴，請求判處適當之刑，併予宣告緩刑，緩刑期
    內付保護管束云云。經查：原審認定之事實、其所憑之證據及其認定之理由，業
    據原審引用聲請簡易判決處刑書記載明確，又被告三人於本院第二審亦坦白承認
    ，被告三人之犯行洵堪認定，原審參酌其犯罪情節，判處本件罪刑，核無違誤或
    不當，上訴人即被告之上訴，難認有理由，應予駁回。又被告三人前均未曾受有
    期徒刑以上刑之宣告之事實，有台灣高等法院被告全國前案紀錄表可按，且均為
    被害人所僱用之外籍勞工，因一時貪念，利用工作之便竊取工地鋼筋（重約一千
    公斤，據被害人公司人員丁○○稱價值約為新台幣六千元），犯後坦承犯行，足
    見顯有悔悟之意，又經此次科刑之宣告，當知警惕，信無再犯之虞，本院認本件
    所宣告之刑，以暫不執行為適當，併宣告均緩刑二年，緩刑期內均付保護管束，
    以啟自新，亦使檢察官得以依保安處分執行法第七十四條之一規定，於認適當時
    ，以驅逐出境代替保護管束。
據上論斷，應依刑事訴訟法第四百五十五條之一第一項、第三項、第三百六十八條、
第三百七十三條，刑法第七十四條第一款、第九十三條第一項，判決如主文。
本案經檢察官吳怡盈到庭執行職務。
中    華    民    國    九十三      年      八      月      十七        日
                                臺灣彰化地方法院刑事第三庭
                                    審判長法官  余  仕  明
                                    法      官  簡  婉  倫
                                    法      官  黃  玉  齡
右正本證明與原本無異。
本件不得上訴。
                                    法院書記官  梁  高  賓
中    華    民    國    九十三      年      八      月      十八        日
